【裁判字號】    98,簡上,982
【裁判日期】    981203
【裁判案由】    傷害等
【裁判全文】
臺灣高雄地方法院刑事判決             98年度簡上字第982號
上  訴  人  丁○○
即  被  告
選任辯護人  黃金龍律師
上列上訴人因傷害案件，不服本院高雄簡易庭98年度審簡字第32
88號中華民國98年7 月27日第一審簡易判決（臺灣高雄地方法院
檢察署檢察官聲請簡易判決處刑案號：98年度偵字第1320號）提
起上訴，本院管轄之第二審合議庭判決如下：
    主  文
上訴駁回。
    事  實
一、丁○○於民國97年11月30日16時30分許，在高雄縣鳳山市○
    ○路「台糖花市」甲○○承租之攤位內，因財務糾紛與甲○
    ○發生口角衝突，竟基於毀損之故意，徒手掀起甲○○攤位
    上之桌板，致置放在桌板上之陶瓷器皿掉落地面碎裂不堪使
    用，足生損害於甲○○；復基於傷害之故意，徒手毆打甲○
    ○頭部2 、3 下，致甲○○受有頭部挫傷疑輕微腦震盪之傷
    害。
二、案經甲○○訴由高雄縣政府警察局鳳山分局移送台灣高雄地
    方法院檢察署檢察官偵查起訴。
    理  由
壹、證據能力部分：
一、除顯有不可信之情況外，從事業務之人於業務上或通常業務
    過程所須製作之紀錄文書、證明文書，得為證據，刑事訴訟
    法第159 條之4 第2 款定有明文。經查，卷附阮綜合醫院診
    斷證明書，係從事醫療業務之醫師，於其通常業務過程中所
    須出具之證明文書，且查無何顯不可信之情形，核之上開說
    明，自有證據能力。
二、按被告以外之人於審判外之言詞或書面陳述，除法律有規定
    者外，不得作為證據，刑事訴訟法第159 條定有明文。經查
    ，本件證人即告訴人甲○○於警訊中所為之陳述，係被告以
    外之人於審判外之陳述，屬於傳聞證據，且無刑事訴訟法第
    159 條之2 、第159條之3 、第159 條之5之 例外情形，核
    之上開說明，應不具證據能力，自不得作為本件認定被告犯
    罪之證據。
三、按證人、鑑定人依法應具結而未具結者，其證言或鑑定意見
    ，不得作為證據，刑事訴訟法第158 條之3 亦定有明文。經
    查，本件證人丙○○、乙○○於偵查中雖到庭證述，惟卷內
    並未附有其等具結之結文，應認其等未經具結；核之上開說
    明，應不具證據能力，自不得作為本件認定被告犯罪之證據
    。
貳、實體部分：
一、訊之被告丁○○對於在上開時地與告訴人甲○○發生爭執，
    固不諱言，惟矢口否認有何故意傷害告訴人及故意毀損告訴
    人物品之犯行，辯稱：當時係告訴人先以腳踢伊，伊還手打
    到告訴人之頭，離開時伊拍一下告訴人之桌子，不知道告訴
    人之東西會掉落云云。惟查，本件業據被告於偵查中供稱：
    伊徒手打告訴人2 、3 下，伊用力拍打告訴人桌子造成陶瓷
    器皿掉落地面摔破，伊承認有傷害告訴人身體及毀損告訴人
    物品等語明確（見偵卷第25、32頁），且證人即告訴人甲○
    ○於本院審理中證述稱：案發當時被告到伊攤位大小聲、罵
    伊，伊要求被告離開，被告就打伊頭部、耳朵，並轉身掀伊
    攤位之桌子，桌上的陶器、盆栽掉到地上破了等語明確（見
    審卷第38頁），又證人丙○○亦於本院審理中證述稱：案發
    當時伊看見被告掀告訴人攤位桌子，告訴人桌上東西都破了
    ，且看到被告打告訴人頭部等語明確（見審卷第39頁反面）
    ，又證人乙○○於本院審理中亦證述稱：案發時見到被告掀
    告訴人攤位桌子，桌上放陶藝品，因為被告掀桌子而破了等
    語無誤（見審卷第40頁），本件復有告訴人受傷之阮綜合醫
    院診斷證明書1 紙在卷可查（見偵卷第9 頁），及現場告訴
    人物品掉落地面破裂之相片4 張在卷可稽（見偵卷第10─11
    頁）；從而，罪證明確，被告犯行堪以認定。
二、核被告所為，係分別犯刑法第354 條之毀損罪及同法第277
    條第1 項之傷害罪。被告所犯上開2 罪，犯意各別，行為互
    殊，應予分論併罰。
三、原審以被告上開毀損及傷害之犯行罪證明確，並審酌被告僅
    因細故即毀損告訴人之陶瓷器皿，並毆打告訴人，致告訴人
    受有財產上及身體上之損害，且犯後迄未與告訴人達成和解
    ，賠償告訴人之損失，另考量其犯罪動機、教育程度及家庭
    經濟狀況等一切情狀，而依刑法第354 條、第277 條第1 項
    、第41條第1 項前段，刑法施行法第1 條之1 之規定，分別
    量處毀損部分拘役50日，傷害部分有期徒刑3 月，並均諭知
    新台幣1000元折算1 日之易科罰金折算標準，其認事用法並
    無違誤，量刑亦屬妥適。綜上，本件被告上訴意旨否認犯行
    ，請撤銷改判無罪，為無理由，應予駁回。
據上論斷，應依刑事訴訟法第455 條之1 第1 項、第3 項、第36
8 條，判決如主文。
中    華    民    國    98    年    12    月    3     日
                  刑事第十一庭  審判長法  官   黃三友
                                      法  官   莊珮吟
                                      法  官   林俊寬
以上正本證明與原本無異。
不得上訴。
中    華    民    國    98    年    12    月    3     日
                                      書記官   林香如
附錄法條：
中華民國刑法第354條
（毀損器物罪）
毀棄、損壞前二條以外之他人之物或致令不堪用，足以生損害於
公眾或他人者，處2 年以下有期徒刑、拘役或5 百元以下罰金。
中華民國刑法第277條
（普通傷害罪）
傷害人之身體或健康者，處3 年以下有期徒刑、拘役或1 千元以
下罰金。
犯前項之罪因而致人於死者，處無期徒刑或7 年以上有期徒刑；
致重傷者，處3 年以上10年以下有期徒刑。


司法院資訊處製作；財團法人民間司法改革基金會備份。
